【裁判字號】    90,親,39
【裁判日期】    900330
【裁判案由】    確認親子關係不存在
【裁判全文】
臺灣板橋地方法院民事判決  九十年度親字第三九號
    原      告  甲○○
    訴訟代理人  李祖麟律師
    被      告  乙○○      住台北縣樹林市○○街二０號七樓之六
    兼右一人    丙○○      住.
    法定代理人
右當事人間否認子女事件，本院判決如左：
    主      文
確認被告乙○○非被告丙○○之婚生女。
訴訟費用由被告負擔。
    事      實
甲、原告方面：
一、聲明：求為判決如主文所示。
二、陳述：原告與被告丙○○前於民國七十八年二月八日結婚，嗣於八十八年五月間
    因不堪同居之虐待，訴請台灣桃園地方法院判決准原告與被告丙○○離婚，於八
    十八年十二月五日確定後辦妥離婚登記。原告於上開婚姻關係消滅後之八十九年
    七月二十九日產下一子即被告乙○○，依民法第一千零六十二條、第一千零六十
    三條之規定，原告之受胎期間係在原告與被告丙○○婚姻關係存續中，依法即推
    定為原告與被告丙○○之婚生子。然被告乙○○係原告與訴外人林志明所生，爰
    依民法第一千零六十三條第二項之規定，提起本件否認子女訴訟，請求確認被告
    乙○○非原告與被告丙○○所生之婚生子。
三、證據：提出台灣桃園地方法院民事判決及確定證明書、出生證明書、親子鑑定報
    告書之影本各一份、戶籍謄本二份為證。
乙、被告方面：
一、聲明：同意原告之請求。
二、陳述：被告乙○○應非原告自被告丙○○受胎所生，被告丙○○對於原告受胎生
    女一事，完全不知情。
     理      由
一、查原告主張其與被告丙○○於七十八年二月八日結婚，嗣於八十八年十二月五日
    間經訴請台灣桃園地方法院判決准原告與被告丙○○離婚確定，已辦妥離婚登記
    ，並原告於離婚後之八十九年七月二十九日生下被告乙○○之事實，業據提出台
    灣桃園地方法院民事判決及確定證明書、出生證明書之影本各一份、戶籍謄本二
    份為證。又被告乙○○非原告自被告丙○○受胎所生乙節，亦經行政院國軍退除
    役官兵輔導委員會台北榮民總醫院，以人類紅血球型ＡＢＯ式血型鑑定法及人類
    遺傳因子DNA  STR式型別鑑定法，對原告、被告乙○○及訴外人林志明進行親子
    血緣鑑定結果認親子關係指數（ＣＰＩ值）為0000000000.6680，親子關係概率
    （ＰＰ％）值為99.00000000％，不能排除林志明、甲○○、乙○○之親子關係
    ，有該院九十年二月二十七日親子鑑定報告之影本一份在卷足憑。堪信原告之主
    張為真實。
三、按從子女出生日回溯第一百八十一起至第三百零二日止，為受胎期間。妻之受胎
    係在婚姻關係存續中者，推定其所生之子女為婚生子女，民法第一千零六十二條
    第一項、第一千零六十三條第一項定有明文。又受婚生子女推定者，如夫妻之一
    方能證明妻非自夫受胎者，得於知悉子女出生之日起，一年內提起否認之訴，民
    法第一千零六十三條第二項亦定有明文。查被告乙○○係於八十九年七月二十九
    日出生，回溯其受胎期間，係在原告與被告丙○○之婚姻關係存續中，依法固應
    推定為被告丙○○之婚生女，惟被告乙○○既非原告自被告丙○○受胎所生，已
    如前述，則原告於八十九年三月六日提起本件否認子女訴訟，請求判決如主文第
    一項所示，洵屬有據，應予准許。
四、據上論結，本件原告之訴為有理由，並依民事訴訟法第八十五條第一項前段、第
    七十八條，判決如主文。
中      華      民      國    九十    年      三      月     三十     日
                                        臺灣板橋地方法院家事法庭
~B法      官  陳麗玲
右正本證明與原本無異
如對本判決上訴，須於判決送達後二十日內向本院提出上訴狀
中      華      民      國    九十    年      三      月     三十     日
~B法院書記官  方蟾苓


司法院資訊處製作；財團法人民間司法改革基金會備份。
